【裁判字號】    92,訴,155
【裁判日期】    920429
【裁判案由】    違反毒品危害防制條例
【裁判全文】
台灣新竹地方法院刑事判決                          九十二年度訴字第一五五號
    公  訴  人  臺灣新竹地方法院檢察署檢察官
    被      告  甲○○
右列被告因違反毒品危害防制條例案件，經檢察官起公訴（九十二年度毒偵緝字第一
三號），本院判決如左：
    主  文
甲○○施用第一級毒品，累犯，處有期徒刑捌月；又施用第二級毒品，累犯，處有期
徒刑肆月。應執行有期徒刑壹年。
    事  實
甲○○於九十一年七月三十一日下午九時二十分許回溯前二十六小時內之某時，在不
詳地點，以不詳方式，非法施用屬第一級毒品海洛因一次。
另於九十一年七月三十一日下午九時二十分許回溯九十六小時內之某時，在不詳地點
，以不詳方式，非法施用屬第二級毒品安非他命一次。
    理  由
甲、認定犯罪構成要件事實所憑之證據及其認定之理由：
  壹、證據：
    一、列管毒品人口尿液檢體採集送驗紀錄表。
    二、昭信科技顧問股份有限公司九十一年八月十四日之濫用藥物陽性檢體檢驗報
        告均呈安非他命及嗎啡之陽性反應。
  貳、認定之理由：
    一、按「尿液毒品檢驗若能使用較先進之氣相層析質譜儀分析法確認，則可完全
        排除偽陽性之干擾，為目前最具公信力的檢驗方法」，為卷附法務部調查局
        第六處（八七）發技（一）字第八七０七四五七四號函所揭示。次按，海洛
        因經注射入人體後，尿液中平均可檢驗出嗎啡之時限為二十六小時，此有行
        政院衛生署食品檢驗局（８１）藥檢壹字第八一一四八八五號函可憑。
        據此，被告於九十一年七月三十一日下午九時二十分採集之尿液送驗，經氣
        相層析質譜儀分析法確認結果，呈嗎啡陽性反應，顯見被告應曾於九十一年
        七月三十一日下午九時二十分許回溯前二十六小時內，在不詳地點，以不詳
        方式，非法施用屬第一級毒品海洛因。
    二、次按「甲基安非他命經口服投與後約百分之七十於二十四小時內自尿液中排
        出，約百分之九十於九十六小時內自尿液中排出，甲基安非他命之檢出與其
        投與方式、投與量、個人體質、採尿時間及檢測儀器之精密度等諸多因素有
        關，惟依上述資料推斷，最長可能不會超過四日。」此亦有行政院衛生署藥
        物食品檢驗局八十一年二月八日（八一）藥檢壹字第００一一五六號函可憑
        。
        依此，被告於九十一年七月三十一日下午九時二十分採集尿液送所檢驗，經
        氣相層析質譜分析法確認結果確呈安非他命陽性反應，足見被告於九十一年
        七月三十一日下午九時二十分許採尿前回溯九十六小時內之某時，在不詳地
        點，以不詳方式，應有非法施用第二級毒品安非他命之犯行，尚堪認定。
    三、被告空言否認犯罪，均不足採信。
乙、論罪部分：
  壹、被告係符合三犯毒品防害防制條例第十條之情形。
    一、按犯毒品危害防制條例第十條之罪者，檢察官應先將被告送勒戒處所觀察、
        勒戒，其期間不得逾一個月；經觀察、勒戒後，無繼續施用毒品之傾向者，
        應由檢察官為不起訴之處分；依前項規定為不起訴之處分後，五年內再犯第
        十條之罪，經觀察、勒戒後，認有繼續施用毒品之傾向或三犯以上者，不適
        用前項之規定，同條例第二十條第一項、第二項前段、第三項前段分別定有
        明文。
    二、被告前因違反毒品危害防制條例案件，經裁定送觀察勒戒，因無繼續施用毒
        品傾向，而由檢察官為不起訴處分確定（八十七年度偵字第六五一四號、六
        五一五號）；嗣又因違反毒品危害防制條例，經移送觀察勒戒及強制戒治後
        （本院八十八年毒聲字第一四一八號、八十八年毒聲字第二五六二號），復
        再犯本件違反毒品危害防制條例第十條第一項、第二項之罪，確符合前開規
        定，所為應予以依法論罪科刑。
  貳、所犯罪名：
    一、核被告施用第一級毒品，所為係犯毒品危害防制條例第十條第一項之罪；又
        施用第二級毒品，所為係犯毒品危害防制條例第十條第二項之罪。
    二、被告所犯前開二罪間，犯意各別，犯罪構成要件不同，係裁判確定前犯數罪
        ，應依刑法第五十條之規定併合處罰，
丙、科刑審酌：
  壹、主刑部分：
    一、查被告曾於八十五年間因違反麻醉藥品管理條例，經法院判處有期徒刑六月
        ，於八十六年十一月十三日執行完畢，此有臺灣新竹地方法院檢察署刑案資
        料查註紀錄表及臺灣高等法院被告全國前案紀錄表在卷可稽，其於五年以內
        再犯本件有期徒刑以上刑之罪，為累犯，依刑法第四十七之規定應加重其刑
        。
    二、審酌被告前開及左列事項，各量處如主文所示之刑，並依刑法第五十一條第
        五款定其應執行刑。
    （一）犯罪動機係因長期施用，反覆施用。
    （二）犯罪時無特定目的。
    （三）犯罪時所未受到刺激。
    （四）犯罪手段為自戕行為。
    （五）犯人之生活狀況為有工作，尚屬正常。
    （六）前有賭博、違反麻醉藥品管理條例、毒品危害防制條例等前科紀錄，品行
          不良。
    （七）學歷為高中。
    （八）無實際被害人。
    （九）犯罪並未產生具體危險或損害。
    （十）犯罪後否認犯行，態度不佳。
據上論斷，應依右開法條及刑事訴訟法第二百九十九條第一項前段；刑法第十一條前
段，判決如主文。
本案經檢察官邱朝智到庭執行職務。
中     華     民     國     九十二     年     四     月     二十九     日
                                  臺灣新竹地方法院刑事第二庭
                                      法  官  陳  健  順
右正本證明與原本無異。
如不服本判決，應於判決送達後十日內向本院提出上訴狀( 應附繕本 )，上訴於
臺灣高等法院。
                                      書記官  陳  進  楷
中     華     民     國     九十二     年     四     月     三十       日
附錄論罪科刑法條：
毒品危害防制條例第十條第一項、第二項：
施用第一級毒品者，處六月以上五年以下有期徒刑。
施用第二級毒品者，處三年以下有期徒刑。


司法院資訊處製作；財團法人民間司法改革基金會備份。
